【裁判字號】    99,交聲,255
【裁判日期】    990331
【裁判案由】    違反道路交通管理處罰條例聲明異議
【裁判全文】
臺灣士林地方法院交通事件裁定        99年度交聲字第255號
原處分機關  臺北市交通事件裁決所
異  議  人
即受處分人  乙○○
代  理  人  甲○○
上列異議人即受處分人因違反道路交通管理處罰條例案件，對於
臺北市交通事件裁決所於民國99年3 月2 日所為之處分（原處分
案號：北市裁罰字第裁22-A00000000號）聲明異議，本院裁定如
下：
    主  文
異議駁回。
    理  由
一、按汽車駕駛人，爭道行駛而有機器腳踏車不在規定車道行駛
    之情形者，處新臺幣600 元以上1,800 元以下罰鍰，並記違
    規點數1 點，道路交通管理處罰條例第45條第13款、同條例
    第63條第1 項第1 款分別定有明文。次按汽車駕駛人，未依
    規定行駛車道，當場不能或不宜攔截製單舉發者，得以非固
    定式科學儀器取得證據資料證明其行為違規，記明車輛牌照
    號碼、車型等可資辨明之資料，以汽車所有人為被通知人製
    單舉發，道路交通管理處罰條第7 條之2 第1 項第7 款、第
    2 項第5 款、第4 項亦有明定。
二、原處分意旨略以：異議人即受處分人乙○○騎乘其所有車號
    BHP-355 號重型機車（下稱系爭機車），於民國98年11月20
    日上午8 時16分許，行經臺北市○○○路、中山北路口，為
    警依採證照片逕行舉發「機器腳踏車，不在規定車道行駛」
    之違規，依道路交通管理處罰條例第45條第13款規定，處罰
    鍰新臺幣（下同）600 元，並依同條例第63條第1 項第1 款
    （原處分漏未記載第1 款），記違規點數1 點。
三、異議意旨略以：受處分人於上開違規時間騎乘系爭機車沿中
    山北路行駛至民族西路口，欲左轉至民族西路，依規定須依
    兩段式左轉，因當時機車待轉區停等機車過多，伊先右轉至
    民族西路再迴轉，採證照片所示係系爭機車迴轉後要靠慢車
    道行進，並非故意行駛快車道，原處分應予撤銷云云。
四、經查，受處分人於上開時間，騎乘系爭機車行駛在臺北市○
    ○○路標示「禁行機車」車道，經科學儀器照相採證，舉發
    機關逕行舉發之事實，有採證照片1 幀、舉發違反道路交通
    管理事件通知單1 紙附卷可稽（本院卷第6 頁），受處分人
    就採證照片攝得其騎乘系爭機車未依規定行駛車道之情形亦
    不爭執（本院卷第17頁背面），又依採證照片所示，系爭機
    車行駛於內側第2 車道，確已駛入禁行機車車道內，且右側
    車道均為行駛中機車，系爭機車應循序漸進，而非違規駛入
    禁行機車車道以超越其他車輛，有臺北市政府警察局中山分
    局99年1 月19日北市警中分交字第09930212200 號函1 紙在
    卷可參（本院卷第9 頁），是受處分人爭道行駛有機器腳踏
    車不在規定車道行駛之違規事實，應堪認定。受處分人雖以
    前詞置辯，惟查，受處分人明知機車於上開路口應依兩段式
    左轉至民族西路，卻為節省等候待轉之時間，取巧先行右轉
    民族西路，再於民族西路中間跨越分向雙黃線違規迴轉，迴
    轉後行駛內側「禁行機車」快車道，有受處分人之代理人供
    述可稽（本院卷第17頁背面），可徵受處分人違規迴轉在前
    ，繼又違規行駛於禁行機車車道，其跨越民族西路分向雙黃
    線迴轉之違規縱未經舉發，不得因此解免其未依規定車道行
    駛之違規責任；受處分人之代理人雖辯稱受處分人要切換至
    機車道云云，惟系爭機車行駛於禁行機車車道並未顯示方向
    燈，機車之車頭也無向右偏要切換進入慢車道之跡象，徵諸
    上開採證照片甚明，且系爭機車與依規定行駛在機車道內之
    其他機車併行，益證受處分人係為超越其他機車，爭道行駛
    而不依規定車道行駛，所辯顯不足採。
五、綜上述，本件違規事證明確，原處分機關為首揭裁罰，核無
    違誤，本件異議為無理由，應予駁回。
據上論斷，應依道路交通案件處理辦法第19條，裁定如主文。
中    華    民    國    99    年    3    月    31     日
                    交通法庭法  官  陳美彤
以上正本證明與原本無異。
如不服本裁定應於送達後5日內向本院提出抗告狀。
                            書記官  吳旻玲
中    華    民    國    99    年    3    月    31     日

司法院資訊處製作；財團法人民間司法改革基金會備份。
